【裁判字號】    95,上訴,927
【裁判日期】    951031
【裁判案由】    違反毒品危害防制條例
【裁判全文】
臺灣高等法院臺南分院刑事判決         95年度上訴字第927號
上  訴  人
即  被  告  甲○○
上列上訴人因違反毒品危害防制條例案件，不服臺灣臺南地方法
院95年度訴字第821號中華民國95年7月25日第一審判決（起訴案
號：臺灣臺南地方法院檢察署95年度營毒偵字第182 號），提起
上訴，本院判決如下：
    主  文
上訴駁回。
    事  實
一、甲○○前因毒品危害防制條例案件，經本院判處有期徒刑一
    年八月確定，並於民國（下同）九十五年一月七日執行完畢
    ；其前復因施用毒品案件，經送強制戒治，於九十二年二月
    八日執行戒治完畢；其復於五年內基於概括之犯意，自九十
    五年四月七日起至同年四月十四日止，在臺南縣將軍鄉將軍
    漁港涼亭內等處所，以吸煙方式施用第一級毒品海洛因多次
    ；嗣經警於同年月十四日採其尿液送驗查獲。
二、案經台南縣警察局學甲分局報請台灣台南地方法院檢察署檢
    察官偵查起訴。
    理  由
一、上揭事實，業據被告甲○○於偵查、原審及本院審理時坦承
    不諱，且有長榮大學檢驗尿液報告一紙附卷可稽。此外，被
    告前因施用毒品案件，於送強制戒治後，於九十二年二月八
    日強制戒治執行完畢，有臺灣高等法院被告全國前案紀錄表
    一份在卷可參。故被告自白核與事實相符，事證明確，其犯
    行應足認定。
二、被告行為後，刑法第五十六條連續犯之規定，業於九十四年
    一月七日修正公布刪除，並於九十五年七月一日施行，則被
    告之犯行，因行為後新法業已刪除連續犯之規定，此刪除雖
    非犯罪構成要件之變更，但顯已影響行為人刑罰之法律效果
    ，自屬法律有變更，依新法第二條第一項規定，比較新、舊
    法結果，仍應適用較有利於被告之行為時法律即舊法論以連
    續犯（最高法院九十五年第八次刑事庭會議決議參照）。
三、查海洛因係屬毒品危害防制條例第二條第二項第一款所列之
    第一級毒品，核被告所為，係犯毒品危害防制條例第十條第
    一項之施用第一級毒品罪。其持有第一級毒品行為，已為其
    施用之高度行為所吸收，不另論罪。又被告施用第一級毒品
    行為，時間密接，所犯構成要件相同，顯係基於概括犯意，
    反覆為之，應依修正前刑法第五十六條連續犯規定，論以一
    罪，並加重其刑。又被告有如事實欄所述之科刑及執行紀錄
    ，有臺灣高等法院被告全國前案紀錄表在卷可證，其於有期
    徒刑執行完畢後，五年以內再犯本件有期徒刑以上之罪，不
    論依修正前之刑法第四十七條，或修正後之刑法第四十七條
    第一項之規定，均構成累犯，對被告而言並無有利或不利之
    情形，自不生新舊法比較之問題，應逕依修正前之刑法第四
    十七條，論以累犯，並遞加重其刑
四、原審因予適用，並審酌毒品危害防制條例第十條第一項，刑
    法第十一條前段、第二條第一項前段，修正前刑法第五十六
    條、第四十七條，並審酌被告戒治並徒刑執行完畢後再犯、
    事後坦承犯罪，態度良好及施用毒品係自戕身心等一切情狀
    ，量處有期徒刑一年四月，本院核其認事用法俱無不合，量
    刑亦稱妥適，被告上訴意旨指原判決量刑太重，否認犯罪，
    空言指摘原判決不當，並無可取，為無理由，應予駁回。
據上論結，應依刑事訴訟法第368條，判決如主文。
本案經檢察官趙中岳到庭執行職務。
中    華    民    國    95    年    10    月    31    日
                  刑事第五庭    審判長法  官  楊明章
                                      法  官  顏基典
                                      法  官  楊子莊
以上正本證明與原本無異。
如不服本判決，應於收受本判決後十日內向本院提出上訴書狀。
其未敘述上訴理由者並得於提起上訴後十日內向本院補提理由書
狀（均須按他造當事人之人數附繕本）「切勿逕送上級法院」。
                                      書記官  王全龍
中    華    民    國    95    年    11    月    1     日
附錄法條：
毒品危害防制條例第10條
施用第一級毒品者，處 6 月以上 5 年以下有期徒刑。
施用第二級毒品者，處 3 年以下有期徒刑。


司法院資訊處製作；財團法人民間司法改革基金會備份。
